# 收购价格的确定

提问人：mu654321 时间：2021-08-28 08:39:49
陈版主您好：请教个问题，关于同一控制下企业收购，收购价格以哪个价格为准；A企业拟挂牌新三板，同一控制下收购B企业，B企业 20210228基准日做了净资产审计(净资产 2000 万）、资产评估（评估净资产 2600 万，主要房屋评估增值），一般情况下以评估净资产 2600 万作为转让价格，但地方税务局要求按照 20210731 报税的报表净资产（ 4000 万）作为缴纳个税的基数，地方税务局认定的报表与审计差异主要是地方税务局认为开票就应该确认收入，但收购审计认为验收合格才能确认收入。

回答人：chenyiwei
收购价格原则上应按照基准日的净资产评估值。如果税务机关认定的纳税基数不同的，则按税法口径进行纳税调整即可。如果实际交易价格高于公允价值，则有损害挂牌公司股东权益的嫌疑。

提问人：mu654321 时间：2021-12-13 10:07:38
陈版主您好：一个民营公司（ 5 个自然人股东）计划挂牌新三板，挂牌主体同一控制下（实际控制人为 5 个自然人股东， 5 个自然人股东为一致行动人， 5 个自然人股东在“挂牌主体”和“被收购方”持股比例均为100%）以 2021 年 8 月末的净资产收购两家公司，被收购方 2021 年 8 月末的净资产未经审计、评估。问题： 1 、被收购方的两家公司是否需要单独对 2021 年 8 月末的净资产或者财务报表进行审计或者审核，以确定收购价格合理性（税务部门已经认可收购价格，并已经缴纳个人所得税），也就是长期股权投资的价值合理性。 2 、还需要在审计或者审核的基础上做评估吗。

回答人：chenyiwei
1 、需要。 2 、尽量建议评估。

提问人：mu654321 时间：2021-12-13 19:46:32
陈版主您好：继续问， 1 、如果审计、评估值小于 2021 年 8 月末的净资产，那么长期股权投资价值按照公允价值（一般情况下按照评估值）来入账。 2 、如果审计、评估值或者仅评估值大于 2021 年 8 月末的净资产，那么长期股权投资价值也按照公允价值（一般情况下按照评估值）来入账，同时补交个人所得税。上述处理是否合适？

回答人：chenyiwei
可以。